# 应收票据几乎全部贴现和背书，是否作为 FVTPL

提问人：sisiminglei 时间：2019-11-17 06:30:12
陈版跟您确认一下 公司收到的银行承兑汇票和商业承兑汇票基本上全部背书和贴现 到期托收的占比几乎为 0 这种情况下应收票据是否应该按照FVTPL 来核算

回答人：chenyiwei
可以这样理解。说明其业务模式为 “其他”，而不是 “持有以收取” 或者“既持有又转让”。